

DESARROLLADORA WEB
Y FORMADORA

AINTZANE GOFFARD



677170921



aintzagoffard@gmail.com



A-Goffard



Perfil de LinkedIn



Portfolio

STACK

HTML **AGILE CSS SCRUM JAVASCRIPT CANVA GITHUB FIGMA** VUE TRELLO ANGULAR **DB BROWSER** PHP UNITY SQL **PYTHON**

FLASK

SKILLS

Coordinación de equipos Comunicación efectiva Creatividad Capacidad analítica Me gustan los retos y no paro de aprender cosas nuevas y desarrollar nuevos proyectos.
Soy formadora y divulgadora, diseño cursos, material didáctico, experiencias y talleres entre otros.

PROYECTOS DIGITALES

Yincana Digital SopelaKosta Fest 2024

<u>Proyecto actividad BilboStack 2024</u>

FORMACIÓN

Docencia de la Formación para el Empleo - SSCE0110

Desarrollo web full stack. PeñascalF5.

Máster en cambio climático e impacto humano. UPV-EHU.

Licenciatura en Geología. UPV-EHU.

OTROS

Dirección y coordinación de actividades de ocio y tiempo libre.

Pedagogía.

Formador de formadores.

Educación y sensibilización ambiental.

Teleformación.

EXPERIENCIA LABORAL

2024-2024 Proyectos freelance como programadora, formadora y

2024-2024 Prácticas en Hodeia Digital como desarrolladora full stack.

2022-2024 Personal docente temporal en Inatec. Formación para

2022-2024 Personal docente temporal en Inatec. Formación para el empleo.

2019-2023 CEO Geobizi, formadora, promotora, coordinadora, técnico, divulgadora.

2017-2018 UPV-EHU - Personal investigador, técnico en geología

< 2017 Otros: Hostelería, limpieza, clases ...

IDIOMAS

CASTELLANO (NATIVO) EUSKERA (BILINGÜE) INGLÉS (B1)

OTROS

Carné de conducir B